【裁判字號】    96,訴,1266
【裁判日期】    970530
【裁判案由】    毒品危害防制條例
【裁判全文】
臺灣士林地方法院刑事判決              96年度訴字第1266號
公  訴  人  臺灣士林地方法院檢察署檢察官
被      告  甲○○
                    號2樓
上列被告因毒品危害防制條例案件，經檢察官提起公訴（96年度
毒偵字第2624號、第2625號），被告於本院準備程序中就被訴事
實為有罪之陳述，經合議庭裁定由受命法官獨任進行簡式審判程
序審理，判決如下：
    主  文
甲○○施用第一級毒品，處有期徒刑拾月，扣案摻海洛因香菸壹
支（內含海洛因殘渣無法磅秤）、海洛因壹包（驗餘淨重零點零
捌捌貳公克）沒收銷燬；又施用第一級毒品，處有期徒刑拾月；
又施用第二級毒品，處有期徒刑陸月；應執行有期徒刑壹年陸月
，扣案摻海洛因香菸壹支（內含海洛因殘渣無法磅秤）、海洛因
壹包（驗餘淨重零點零捌捌貳公克）沒收銷燬。
    事  實
一、甲○○前因施用毒品案件，經本院於民國94年9 月7 日以94
    年度毒聲字第419 號裁定送觀察、勒戒，認無繼續施用毒品
    之傾向，於94年10月3 日釋放出所，並由台灣士林地方法院
    檢察署檢察官以94年度毒偵緝字第143 號為不起訴處分確定
    。詎仍不知悔改，於上開觀察、勒戒執行完畢釋放後5 年內
    ，(一)於96年8 月8 日某時許，在臺北市大同區○○○路○段
    205 巷32之3 號2 樓住處內，將第一級毒品海洛因放置於香
    菸內點火吸食1 次，而於96年8 月10日16時許，在上揭住處
    為警查獲，並扣得第一級毒品海洛因1 小包（原淨重0.093
    公克、驗餘0.0882公克）及摻海洛因香菸1 支（內含海洛因
    殘渣無法磅秤）。(二)另於96年10月17日15時許，在上揭住處
    內，將第一級毒品海洛因置放於香菸內點火吸食1 次，又將
    第二級毒品甲基安非他命置於玻璃球吸食器內，點火燃燒吸
    食其煙霧1 次。嗣於96年10月18日因另案通緝為警查獲，經
    其同意採集尿液檢體送驗呈嗎啡、甲基安非他命陽性反應。
二、案經臺北縣政府警察局大同分局報請台灣士地方法院檢察署
    檢察官偵查及該署檢察官自動檢舉起訴，被告於準備程序中
    為有罪之陳述，經合議庭裁定由受命法官獨任進行簡式審判
    程序審理。
    理  由
一、上揭犯罪事實，業據被告甲○○於本院審理中坦承不諱（本
    院卷97年5 月6 日審判筆錄），其於96年8 月10日、同年10
    月18日為警採集之尿液，經送鑑定，結果96年8 月10日之尿
    液呈嗎啡類陽性反應、同年10月18日之尿液呈甲基安非他命
    類、嗎啡類陽性反應，有台灣尖端先進生技醫藥股份有限公
    司2007/08/22、2007/11/01濫用藥物檢驗報告各1 紙在卷為
    憑，而被告96年8 月10日為警查扣之白色粉末1 包、香菸1
    支經分送交通部民用航空局航空醫務中心、法務部調查局鑑
    定，分別確認該白色粉末、香菸檢出海洛因成分，各有該醫
    務中心96年8 月31日航藥鑑字第0961318 號毒品鑑定書、法
    務部調查局97年3 月12日調科壹字第第00000000000 號鑑定
    書各1 紙附卷可稽，足認被告自白施用海洛因、甲基安非他
    命之犯行與事實相符。又被告前因施用毒品案件，經本院於
    94 年9月7 日以94年度毒聲字第419 號裁定送觀察、勒戒，
    認無繼續施用毒品之傾向，於94年10月3 日釋放出所，並由
    台灣士林地方法院檢察署檢察官以94年度毒偵緝字第143 號
    為不起訴處分確定等節，復有台灣高等法院被告前案紀錄表
    等件在卷為憑，被告於前揭觀察、勒戒執行完畢後5 年內再
    度施用毒品，犯行明確，堪以認定。
二、按海洛因、甲基安非他命分別為毒品危害防制條例第2 條第
    2 項第1 款、第2 款所稱之第1 級毒品、第2 級毒品，均不
    得施用、持有。核被告施用海洛因之行為，係犯毒品危害防
    制條例第10條第1 項之施用第1 級毒品罪；施用甲基安非他
    命之行為，係犯同條例第10條第2 項之施用第2 級毒品罪。
    其施用前持有海洛因、甲基安非他命之低度行為均分別為施
    用之高度行為吸收，不另論罪。所犯3 罪間（2 次施用第一
    級毒品、1 次施用第二級毒品），犯意各別，應分論併罰之
    。爰審酌被告因施用毒品案件，業經觀察、勒戒之矯治，復
    因施用毒品屢經刑之訴追，此均有前揭台灣高等法院被告前
    案紀錄表可憑，仍無法戒除毒癮，又再犯本案施用毒品，原
    應重懲，惟念其犯後坦承罪行，施用毒品限於戕害個人身心
    健康，尚未流毒他人等一切情狀，分就所犯各罪量處如主文
    所示之主刑，並定其應執行刑。扣案第一級毒品海洛因1 小
    包（原淨重0.093 公克、驗餘0.0882公克）及摻有海洛因香
    菸1 支（內含海洛因殘渣無法磅秤）均為查獲之毒品，依毒
    品危害防制條例第18條第1 項前段規定，應於該次查獲施用
    第一級毒品宣告主刑項下為沒收銷燬之諭知。
據上論斷，應依刑事訴訟法第273 條之1 第1 項、第299 條第1
項前段，毒品危害防制條例第10條第1 項、第2 項、第18條第1
項前段，刑法第11條前段、第51條第5 款，判決如主文。
本案經檢察官翁偉倫到庭執行職務。
中    華    民    國    97    年    5    月    30     日
                  刑事第六庭法  官  楊得君
以上正本證明與原本無異。
如不服本判決，應於判決送達後10日內，向本院提起上訴狀，上
訴並應敘明上訴理由。
                            書記官  陳佳伶
中    華    民    國    97    年    5     月    30    日
附錄法條：
毒品危害防制條例第10條第1項、第2項
施用第一級毒品者，處 6 月以上 5 年以下有期徒刑。
施用第二級毒品者，處3年以下有期徒刑。


司法院資訊處製作；財團法人民間司法改革基金會備份。
